臺灣臺北地方法院刑事判決
111年度審交易字第714號
公  訴  人  臺灣臺北地方檢察署檢察官
被      告  林志傑



上列被告因公共危險案件，經檢察官提起公訴（111年度偵字第2
6350號），被告就被訴事實為有罪之陳述，經本院告知簡式審判
程序之旨，並聽取公訴人及被告之意見後，本院裁定進行簡式審
判程序，判決如下：
    主      文
林志傑吐氣所含酒精濃度達每公升零點二五毫克以上而駕駛動力
交通工具，累犯，處有期徒刑捌月。
    事實及理由
一、本件犯罪事實及證據，除犯罪事實欄一第6行「飲用750毫升
    高粱酒瓶」更正為「飲用750毫升高粱酒4瓶」、第10行「0
    時52分許」更正為「0時20分許」；證據部分補充「被告林
    志傑於本院審理時之自白（見本院卷第39頁）」外，餘均引
    用檢察官起訴書之記載（如附件）。
二、核被告所為，係犯刑法第185條之3第1項第1款之吐氣所含酒
    精濃度達每公升0.25毫克以上而駕駛動力交通工具罪。
三、被告前因酒後駕車致公共危險案件，經㈠臺灣新北地方法院
    （下稱新北地院）以110年度交簡字第185號判決判處有期徒
    刑4月確定；㈡本院以110年度交簡字第74號判決判處有期徒
    刑6月，併科罰金新臺幣8萬元確定。嗣前開所示案件判處有
    期徒刑部分，經新北地院以110年度聲字第1582號裁定定應
    執行有期徒刑9月確定，於民國110年8月26日易科罰金執行
    完畢等情，有臺灣高等法院被告前案紀錄表1份（見本院卷
    第30至31頁）在卷可憑，其受有期徒刑執行完畢，5年內故
    意再犯本件有期徒刑以上之罪，為累犯。依司法院大法官釋
    字第775號解釋意旨，審酌被告前既已因犯同為酒後駕車案
    件，經法院判處罪刑並執行完畢，竟仍再犯本案，顯見前開
    刑之執行並未令其產生警惕作用，故認被告應係具有特別惡
    性及對刑罰反應力薄弱之情事，且本案情節又無罪刑不相當
    或有違反比例原則之情形，是就被告本案所犯，依刑法第47
    條第1項規定，加重其刑。　　
四、爰審酌酒精成分對於一般人操作動力交通工具之控制能力，
    具有不良影響，且飲酒後對於週遭事物之辨識及反應能力將
    顯較平常狀況薄弱，因此於飲用酒類後，在道路上駕駛動力
    交通工具，將造成往來公眾及駕駛人自身均具有高度危險性
    等情，政府各相關機關業以學校教育、媒體傳播等方式一再
    宣導，被告自無不知之理，竟仍心存僥倖於飲酒後，率爾駕
    駛車輛上路，且經測得之吐氣酒精濃度達每公升0.87毫克，
    顯然漠視自身安危，亦枉顧公眾安全，所為實有不該；惟念
    被告犯後坦認犯行，表示悔意，堪認態度尚可。另兼衡其經
    警查獲前駕駛車輛之時間、地點、自陳之智識程度及家庭經
    濟狀況（見本院卷第40頁）、除前揭構成累犯之前案紀錄外
    ，另有於103年間、106年間因酒後駕車經法院判處罪刑之前
    案紀錄，亦有臺灣高等法院被告前案紀錄表1份（見本院卷
    第27至29頁）在卷可查，足認素行不佳等一切情狀，量處如
    主文所示之刑，以資懲儆。
據上論斷，應依刑事訴訟法第273條之1第1項、第299條第1項前
段、第310條之2、第454條第2項，刑法第185條之3第1項第1款、
第47條第1項，刑法施行法第1條之1第1項，判決如主文。　　
本案經檢察官黃正雄提起公訴，檢察官吳春麗到庭執行職務。
中　　華　　民　　國　　111 　年　　10　　月　　26　　日
　　　　　　　　　刑事第二十一庭法　官　倪霈棻
上正本證明與原本無異。
如不服本判決應於收受送達後20日內向本院提出上訴書狀，並應
敘述具體理由；其未敘述上訴理由者，應於上訴期間屆滿後20日
內向本院補提理由書（均須按他造當事人之人數附繕本）「切勿
逕送上級法院」。因疫情而遲誤不變期間，得向法院聲請回復原
狀。
　　　　　　　　　　　　　　　　書記官　蔡旻璋
中　　華　　民　　國　　111 　年　　10　　月　　26　　日
附錄本案論罪科刑法條：
中華民國刑法第185條之3
駕駛動力交通工具而有下列情形之一者，處3年以下有期徒刑，
得併科30萬元以下罰金：
一、吐氣所含酒精濃度達每公升零點二五毫克或血液中酒精濃度
    達百分之零點零五以上。
二、有前款以外之其他情事足認服用酒類或其他相類之物，致不
    能安全駕駛。
三、服用毒品、麻醉藥品或其他相類之物，致不能安全駕駛。
因而致人於死者，處3年以上10年以下有期徒刑，得併科2百萬元
以下罰金；致重傷者，處1年以上7年以下有期徒刑，得併科1百
萬元以下罰金。
曾犯本條或陸海空軍刑法第54條之罪，經有罪判決確定或經緩起
訴處分確定，於十年內再犯第1項之罪因而致人於死者，處無期
徒刑或5年以上有期徒刑，得併科3百萬元以下罰金；致重傷者，
處3年以上10年以下有期徒刑，得併科2百萬元以下罰金。
附件：
臺灣臺北地方檢察署檢察官起訴書
                                    111年度偵字第26350號
　　被　告　林志傑　○　00歲（民國00年00月00日生）
　　　　　　　　　　住○○市○○區○○路0段000巷00號0樓
　　　　　　　　　　國民身分證統一編號：Z000000000號
上列被告因公共危險案件，業經偵查終結，認應提起公訴，茲將
犯罪事實及證據並所犯法條分敘如下：
　　　　犯罪事實
一、林志傑前因公共危險案件，於經法院判處有期徒刑4月、6月
    ，併科罰金新臺幣8萬元確定，應執行有期徒刑9月，甫於民
    國110年4月28日繳納罰金及於110年8月26日易科罰金執行完
    畢。詎猶不知悔改，於111年8月6日12時許至翌（7）日凌晨
    0時許，在○○市○○區○○路000○0號「和悅小吃店」，飲用750
    毫升高粱酒瓶、750毫升威士忌2瓶及330毫升啤酒1罐後，已
    達不能安全駕駛動力交通工具之程度，竟仍於酒後隨即駕駛
    車牌號碼0000-00號自用小客車欲返回新北市○○區○○路0段00
    0巷00號2樓住處休息。嗣於111年8月7日凌晨0時52分許，途
    經新北巿新店區民權路6號前，因下車當場持刀棍徘徊為警
    到場處理，並測得其吐氣酒精濃度達每公升0.87毫克，始查
    悉上情。
二、案經新北市政府警察局新店分局報告偵辦。
　　　　證據並所犯法條
一、證據清單及待證事實：
編號 證據名稱 待證事實 1 被告林志傑於警詢及偵訊之供述。 被告酒後吐氣酒精濃度分別達每公升0.87毫克仍駕駛自用小客車上路之事實。 2 新北巿政府警察局吐氣酒精濃度檢測程序暨拒測法律效果確認單、道路交通事故當事人酒精測定紀錄表、財團法人工業技術研究院呼氣酒精測試器檢定合格證書、新北市政府警察局舉發違反道路交通管理事件通知單。 被告遭查獲時酒後吐氣酒精濃度分別達每公升0.87毫克之事實。 3 現場監視錄影畫面截圖。 被告酒後仍駕駛自用小客車上路之事實。 4 佛教慈濟醫療財團法人台北慈濟醫院診斷證明書。 證明被告遭查獲後送醫，有頭暈及目眩、酒精依賴等症狀之事實。 
二、核被告林志傑所為，係犯刑法第185條之3第1項第1款之公共
    危險罪嫌。請審酌現今社會酒後駕車所衍生之交通事故或悲
    劇層出不窮，被告已有多次酒後駕車前科，有本署刑案資料
    查註紀錄表在卷可參，其對於酒後駕車所致本身、道路安全
    及社會利益產生之風險置於不顧，屢次再犯，現又因酒後駕
    車為警查獲，到庭仍未有悔過之意，顯然單純罰金刑或短期
    得以易科罰金之刑已不足以生教化功能或使被告知所警惕，
    請予以從重量刑，以儆效尤。
三、依刑事訴訟法第251條第1項提起公訴。
　　此　致
臺灣臺北地方法院
中　　華　　民　　國　 111　　年　　8 　　月　　29　　日
　　　　　　　　　　　　　　　檢　察　官  黃  正  雄
本件正本證明與原本無異
中　　華　　民　　國　 111　　年　　9 　　月　　7 　　日
　　　　　　　　　            書　記　官  胡  敏  孝
附錄本案所犯法條全文
中華民國刑法第185條之3
駕駛動力交通工具而有下列情形之一者，處3年以下有期徒刑，
得併科 30 萬元以下罰金：
一、吐氣所含酒精濃度達每公升零點二五毫克或血液中酒精濃度
    達百分之零點零五以上。
二、有前款以外之其他情事足認服用酒類或其他相類之物，致不
    能安全駕駛。
三、服用毒品、麻醉藥品或其他相類之物，致不能安全駕駛。
因而致人於死者，處3年以上10年以下有期徒刑，得併科2百萬元
以下罰金；致重傷者，處1年以上7年以下有期徒刑，
得併科1百萬元以下罰金。
曾犯本條或陸海空軍刑法第54條之罪，經有罪判決確定或經緩起
訴處分確定，於十年內再犯第1項之罪因而致人於死者，處無期
徒刑或5年以上有期徒刑，得併科3百萬元以下罰金；致重傷者，
處3年以上10年以下有期徒刑，得併科2百萬元以下罰金。